# 请大神帮解答一下，疫情期间2-52-5月的社保减免账务处理

提问人：wx_5cfde76410e3 时间：2020-04-09 08:09:14
2020 年疫情期间2-5月的社保减免的账务处理：（ 1 ）对于收到 2 月的社保返还款，应该冲减费用还是计入营业外收入？（ 2 ）对于收到政府退回的 2 月的社保费用，现金流冲减支付职工薪酬的现流，还是计入收到其他与经营活动有关的现金流？（ 3 ）对于以后月份，费用中是全额计提薪酬，减免部分计入营业外收入呢，还是按政策减免后的，比如政策是2-5月符合条件的公司社保减半（另一半政府承担），就按净额，减半计提薪酬吗？

回答人：chenyiwei
社保具有“准税收”性质，因此直接减免的社保不属于政府补助，直接按减免后的实际应缴金额计入成本费用，并贷记应付职工薪酬即可。
前期已缴纳的社保后续获得退回的，冲减当初这部分社保计提时所计入的成本费用科目。